臺灣嘉義地方法院刑事判決　　　　九十六年度訴字第八六三號
公　訴　人　臺灣嘉義地方法院檢察署檢察官
被　　　告　甲○○
　　　　　　　　　　號
　　　　　　　　　　勒戒中）
上列被告因竊盜案件，經檢察官提起公訴（九十六年度偵字第七
三四四號），因被告於本院準備程序中就被訴事實為有罪之陳述
，經本院合議庭裁定由受命法官獨任以簡式審判程序審理判決如
下：
    主  文
甲○○犯攜帶兇器竊盜罪，累犯，處有期徒刑捌月。扣案之剪刀
貳支、鯉魚鉗壹支及美工刀貳支均沒收。
    事實及理由
一、本件犯罪事實及證據均引用起訴書之記載（如附件）。惟犯
    罪事實欄第九行「使該蓄水池」至「之公共危險」之記載均
    刪除，證據補充「被告甲○○於審判中之自白」。
二、按刑法第三百二十一條第一項第三款之攜帶兇器竊盜罪，係
    以行為人攜帶兇器竊盜為其加重條件，此所謂兇器，其種類
    並無限制，凡客觀上足以對人之生命、身體、安全構成威脅
    ，具有危險性之兇器均屬之，且只須行竊時攜帶此種具有危
    險性之兇器為已足，並不以攜帶之初有行兇之意圖為必要（
    最高法院七十九年臺上字第五二五三號判例參照）。被告甲
    ○○持上開客觀上顯足以危害他人生命、身體安全，屬具有
    危險性之兇器行竊，核其所為，係犯刑法第三百二十一條第
    一項第三款之攜帶兇器竊盜罪。又按刑事訴訟法第二百六十
    四條第二項關於起訴書程式之規定，旨在界定起訴及審判之
    範圍，並兼顧被告防禦權之行使，其中屬於絕對必要記載事
    項之「犯罪事實」，係指犯罪構成要件之具體事實。故所謂
    犯罪已經起訴，係指起訴書之犯罪事實欄，已就特定犯罪構
    成要件之基本事實，具體記載，並足據以與其他犯罪事實區
    分，始克當之。刑事訴訟程式中，對於被告之行為，應受裁
    判之範圍，乃起訴書所記載被告之「犯罪事實」，至於起訴
    書引用之犯罪法條僅係公訴人主張被告觸犯何項罪名之意見
    ，供法院審判之參考，最高法院九十二年度臺上字第六十號
    、八十七年度臺非字第四○七號刑事判決可資參考。而本件
    起訴書論罪法條欄固另記載被告涉犯刑法第一百八十一條第
    一項之罪，然查該條項係規定：「決潰隄防、破壞水閘或損
    壞自來水池，致生公共危險者，處五年以下有期徒刑。」，
    是其被害之客體應係限於「隄防」、「水閘」、「自來水池
    」，惟起訴書之犯罪事實欄並未記載被告有何決潰「隄防」
    、破壞「水閘」或損壞「自來水池」之主觀犯意或客觀行為
    ，參以蒞庭實行公訴之檢察官復於本院行準備程序時，當庭
    並提出補充理由書表示，本案起訴之犯罪事實僅限於加重竊
    盜之犯行，有準備程序筆錄及補充理由書可稽（參見本院卷
    第二十四頁、第二十九頁），是本案檢察官應未就刑法第一
    百八十一條第一項之罪提起公訴之情，堪可認定，起訴書論
    罪法條欄之刑法第一百八十一條第一項應係贅載，附此敘明
    。又被告曾因贓物案件，經本院判處有期徒刑三月確定，於
    民國九十二年九月九日執行完畢，其於受徒刑之執行完畢後
    ，五年以內故意再犯本件有期徒刑以上之罪，為累犯，應依
    法加重其刑。爰審酌被告正值青年、四肢健全，竟不思循正
    途賺取金錢，反竊取商港內路燈電纜線，及其犯後坦承犯行
    之態度、竊得之物品業經被害人領回，有贓物認領保管單一
    紙可查（參見警卷第十四頁）、犯罪之動機、目的、手段、
    智識程度等一切情狀，量處如主文所示之刑。
三、本件扣案之剪刀二支、鯉魚鉗一支、美工刀二支等物，均係
    被告所有，且係供犯罪所用之物，業據被告供承在卷，均應
    依刑法第三十八條第一項第二款之規定宣告沒收。
四、依刑事訴訟法第二百七十三條之一第一項、第二百九十九條
    第一項前段、第三百十條之二、第四百五十四條第二項，刑
    法第三百二十一條第一項第三款、第四十七條第一項、第三
    十八條第一項第二款，判決如主文。
本案經檢察官徐鈺婷到庭執行職務。
中　　華　　民　　國　九十六　年　  十　　月　三十一  日
                  刑事第四庭    法　官　吳育霖
上列正本證明與原本無異。
如不服本判決，應於判決送達後十日內向本院提出上訴狀，上訴
書狀依法應敘述具體理由，如未敘述具體理由者，應於上訴期間
屆滿後二十日內補提理由書於本院（均應附繕本）。告訴人或被
害人如對於本判決不服者，應具備理由請求檢察官上訴，其上訴
期間之計算係以檢察官收受判決正本之日期為準。
中　　華　　民　　國　九十六　年　  十　　月　三十一　日
                                書記官  林美芳
附錄論罪科刑法條：
刑法第三百二十一條（加重竊盜罪）
犯竊盜罪而有左列情形之一者，處六月以上、五年以下有期徒刑
：
一　於夜間侵入住宅或有人居住之建築物、船艦或隱匿其內而犯
　　之者。
二  毀越門扇、牆垣或其他安全設備而犯之者。
三  攜帶兇器而犯之者。
四  結夥三人以上而犯之者。
五  乘火災、水災或其他災害之際而犯之者。
六  在車站或埠頭而犯之者。
前項之未遂犯罰之。
